# 黄金 T+D业务，套期保值过程中的递延费、移仓损益是否适用套保处理?

提问人：日落大道 lixue 时间：2021-12-14 18:08:36
企业采用黄金T+D模式平仓交割销售黄金，现金流量模式进行套期保值会计处理，财务以及去年的审计都是把套期保值过程中的递延费、移仓损益进入其他综合收益待后期平仓转入成本，而平时的交易手续费、运保费、移仓费都是进的销售费用，递延费、移仓损益严格来说算是套保损益吗，可以和公允价值变动一样转入其他综合收益后期冲成本吗，如果可以那其实手续费移仓费这些是否也应该可以进其他综合收益后期转成本。应用指南对其他综合收益——套期储备的解释为：核算现金流量套期下套期工具累计公允价值变动中的套期有效部分。按照这样说应该只有公允价值变动损益和平仓损益才能套保转成本，其他套保过程中的手续费、延期费都应该直接进当期损益。请教一下正确的会计处理。

回答人：chenyiwei
严格来说并不恰当，不属于套期工具的相关损益，也没有与被套期项目的公允价值变动相关联，此类支出建议直接费用化处理，不论是否采用套期会计方法。